臺灣高雄地方法院民事裁定
111年度聲字第129號
聲  請  人  陳聰傑  
上列聲請人因與相對人高雄市政府警察局等間國家賠償事件（本
院111年度國字第1號），聲請人聲請法官迴避，本院裁定如下：
    主  文
聲請駁回。
    理  由
一、聲請意旨略以：聲請人與高雄市政府警察局等間國家賠償事
    件涉訟，經本院以111年度國字第1號受理在案（下稱系爭事
    件 ），於民國111年7月19日辯論終結，定於同年8月19日宣
    判。系爭事件審理時，聲請人不同意承審法官所列不爭執事
    項10項，及未列爭執事項，於法不合，承審法官未依民事訴
    訟法第268條之1（爭點之協議簡化）、第286條（證據之調
    查）等規定踐行訴訟程序，承審法官就上情及聲請調查證據
    狀、爭點整理等略而不提，或草率偏頗不公，未詳加調查究
    明裁示，及諭知兩造就關爭執疑點充分辯論，於法不合，侵
    害聲請人之訴訟權、防禦權、辯解權、閱卷權，聲請人當庭
    請求依民事訴訟法第268條之1、第286條等規定踐行訴訟程
    序及再開辯論。綜上，足認承審法官執行職務有偏頗（含心
    證）之虞，及基於以上情形客觀上足疑其為不公平之審判者
    ，事關重要，爰依民事訴訟第33條第1項第2款聲請准許承審
    法官迴避。
二、按法官有民事訴訟法第32條所定以外之情形，足認其執行職
    務有偏頗之虞者，當事人得聲請法官迴避，民事訴訟法第33
    條第1項第2款定有明文。又上開規定所謂足認其執行職務有
    偏頗之虞，應以法官對於訴訟標的有特別利害關係，或與當
    事人之一造有密切之交誼或嫌怨，或基於其他情形，客觀上
    足疑其為不公平之審判者，為其原因事實，若僅憑當事人之
    主觀臆測，或不滿法官進行訴訟遲緩，或認法官就其聲明之
    證據不為調查、鑑定或指揮訴訟欠當，則不得謂其有偏頗之
    虞（最高法院69年台抗字第457號裁判意旨參照）。又指揮
    訴訟乃審判長或受命法官之職權，亦不能僅憑審判長或受命
    法官未依當事人意願進行訴訟之單純事實，即認其執行職務
    有偏頗之虞（最高法院84年度台抗字第116號裁判意旨參照
    ）。再承審法官依自由心證與論理法則，本於法律之確信所
    為之事實認定，縱所持法律上見解、有關調查證據之訴訟指
    揮，與當事人之主張迥然有別，亦難遽認承審法官執行職務
    因此有偏頗之虞（最高法院101年度台抗字第69號裁判意旨
    參照）。
三、經查：
　㈠聲請人與高雄市政府警察局等間之系爭事件，於111年7月19
    日辯論終結，定於同年8月19日宣判，業經本院調取該案卷
    宗核閱屬實。
　㈡又聲請人前開所指摘系爭事件承審法官有應迴避之事由，無
    非係以其不同意承審法官整理之不爭執事項，承審法官未列
    爭點整理，未提調查證據及諭知兩造就有關爭執疑點充分辯
    論，亦未依聲請人當庭所提民事訴訟法第268之1、第286條
    等規定踐行訴訟程序及再開辯論等情，惟聲請人於111年7月
    19日系爭爭事件言詞辯論期日：僅爭執不爭執事項㈠之記載
    內容，其他不爭執事項㈡至㈩僅為補充，並未爭執；聲請人引
    用書狀聲請調查證據部分，經承審法官當庭諭知於判決中交
    待不予調查證據之理由；聲請人所指再開辯論及依民事訴訟
    法第268條之1、第286條等規定為爭點之協議簡化、證據之
    調查等請求，均屬法官之訴訟指揮及獨立審判事項，尚難以
    此遽而推認承審法官於系爭事件訴訟中執行職務有偏頗之虞
    。聲請人僅憑其主觀認為承審法官指揮訴訟欠當，或就聲明
    之證據不為調查，遂指摘承審法官執行職務有偏頗之虞而聲
    請法官迴避，並未釋明承審法官對於系爭事件訴訟標的有何
    特別利害關係，或與當事人之一造有何密切之交誼或嫌怨，
    或有何足疑其為不公平審判之情事發生，其所執前詞僅主觀
    臆測承審法官執行職務有偏頗之虞，尚非有據，其聲請系爭
    事件之承審法官迴避，自無理由。
四、據上論結，本件聲請為無理由，爰裁定如主文。 
中　　華　　民　　國　　111 　年　　8 　　月　　17　　日
          民事第五庭    審判長法　官　秦慧君
                              法　官　鄭靜筠
                              法　官　李莉玲
正本係照原本作成。
如對本裁定抗告須於裁定送達後10日內向本院提出抗告狀，並繳
納裁判費新台幣1,000元。
中　　華　　民　　國　　111 　年　　8 　　月　　17　　日
                              書記官　王珮樺